臺灣高等法院臺中分院民事裁定
109年度上字第153號

上  訴  人  台中市黎明自辦市地重劃區重劃會


法定代理人  傅宗道  


                      住○○市○區○○○街00號0樓之0              
上列上訴人與被上訴人江銘洲等間請求確認臺中市黎明自辦市地
重劃區重劃會不成立事件，對於中華民國111年7月27日本院109
年度上字第153號第二審判決，提起第三審上訴，本院裁定如下
：
    主  文
上訴人應於收受本裁定翌日起七日內，向本院補繳第三審裁判費
新臺幣貳萬陸仟零貳元，並提出委任律師或具律師資格之關係人
為訴訟代理人之委任狀，逾期裁定駁回。
    理  由
一、提起民事第三審上訴，應依民事訴訟法第77條之16規定，繳
    納裁判費，此為必須具備之程式。又訴訟標的之價額不能核
    定者，以第466條所定不得上訴第三審之最高利益額數加10
    分之1定之；向第三審法院上訴，應依民事訴訟法第77條之1
    3及第77條之14規定，加徵裁判費10分之5，民事訴訟法第77
    條之12及第77條之16第1項，分別定有明文。另當事人提起
    第三審上訴，若未依上開規定繳納裁判費者，原第二審法院
    應定期間命其補正，如不於期間內補正，應以裁定駁回之，
    亦為同法第481條準用第442條第2項所明定。再者，對於第
    二審判決上訴，上訴人應委任律師為訴訟代理人。但上訴人
    或其法定代理人具有律師資格者，不在此限。上訴人之配偶
    、三親等內之血親、二親等內之姻親，或上訴人為法人、中
    央或地方機關時，其所屬專任人員具有律師資格並經法院認
    為適當者，亦得為第三審訴訟代理人。第1項但書及第2項情
    形，應於提起上訴或委任時釋明之。上訴人未依第1項、第2
    項規定委任訴訟代理人，或雖依第2項委任，法院認為不適
    當者，第二審法院應定期先命補正。逾期未補正亦未依第46
    6條之2為聲請者，第二審法院應以上訴不合法裁定駁回之，
    民事訴訟法第466條之1亦有明文。
二、上訴人與被上訴人江銘洲等12人間請求確認臺中市黎明自辦
    市地重劃區重劃會不成立事件，上訴人提起上訴，上訴聲明
    ：㈠原判決廢棄。㈡上開廢棄部分，被上訴人於第一審之訴駁
    回，或發回臺灣高等法院臺中分院更新審理。而本件訴訟標
    的非對於親屬關係及身分上之權利有所主張，應屬財產
    權訴訟，且訴訟標的之價額屬不能核定，依民事訴訟法第77
    條之12規定，其第三審上訴之利益核定為新臺幣（下同）1,
    650,000元，是本件應徵第三審裁判費26,002元，未據上訴
    人繳納；上訴人復未依前揭規定提出委任律師或具有民事訴
    訟法第466條之1第2項規定資格者為訴訟代理人之委任狀。
    茲依前揭規定，限上訴人於收受本裁定翌日起7日內補正，
    如逾期未補正，即裁定駁回其上訴。
中　　華　　民　　國　　111 　年　　8 　　月　　25　　日
                民事第二庭  審判長法　官  楊國精
　　　　　　　　　　　      　　　法　官  陳正禧
　　　　　　　　　　　      　　　法　官  李立傑
正本係照原本作成。
不得抗告。

                                  書記官  呂安茹
　　　　　　　　　　　　　　　　　　
中　　華　　民　　國　　111 　年　　8 　　月　　25　　日